最　高　行　政　法　院　裁　定
　　　　　　　　　　　　　　　　　　 96年度裁字第03764號
上　訴　人　甲○○
被 上訴 人　勞工保險局
代　表　人　乙○○
上列當事人間因勞保事件，上訴人不服中華民國95年12月28日臺
北高等行政法院95年度簡字第572號判決，提起上訴，本院裁定如
下：
　　主　文
上訴駁回。
上訴審訴訟費用由上訴人負擔。
　　理　由
一、按「對於適用簡易程序之裁判提起上訴或抗告，須經最高行
    政法院許可，且該許可以訴訟事件所涉及之法律見解具有原
    則性為限。」行政訴訟法第235條定有明文。所謂訴訟事件
    涉及之法律見解具有原則性，係指該事件所涉及之法律問題
    意義重大，而有加以闡釋之必要情形而言，如對於行政命令
    是否牴觸法律所為之判斷，或就同類事件所表示之法律見解
    與其他高等行政法院或本院所表示之見解互相牴觸，有由本
    院統一法律上見解或確認其見解之必要情形屬之。
二、原審係以：上訴人係投保單位屏東縣農事服務業職業工會之
    被保險人，其以於民國92年4月21日工作完畢於上學途中發
    生事故「右側鎖骨骨折、頭部外傷併腦震盪、右膝挫擦傷、
    頸部挫傷」「右鎖骨骨折、左手拇指骨折」，檢據申請92年
    4月25日至94年5月5日期間職業傷病給付，案經被上訴人審
    查，調取上訴人就診之國仁醫院病歷資料及Ｘ光檢查報告送
    請其特約專科醫師審查意見略以：「一、楊君所患右鎖骨骨
    折及左手拇指骨折，於92年4月21日住院手術內固定，於92
    年5月3日出院後恢復順利，無合併症或併發症記載。二、病
    歷記載，楊君曾於92年12月22日右側髖、腿及胸部挫傷看診
    ；後續曾因右髖疼痛而持續復健。依據上述病情記載及醫理
    而言，楊君所患僅同意給付6個月（180天）。」被上訴人為
    求慎重，復調取上訴人就診之健仁醫院病歷資料，併同前所
    調閱國仁醫院等相關資料，全案再送請其特約專科醫師審查
    ，據醫理見解所載略以：「依相關病歷所載：(一)記載內容均
    為該員之主訴，然查無不能工作之相關病情。(二)楊君自92年
    5月6日起門診複查，於92年5月6日、7月22日、8月11日及9
    月8日均有照Ｘ光檢查，但均無癒合不良之記載。(三)92年10
    月20日之Ｘ光片報告顯示右鎖骨處已癒合良好。(四)且均無理
    學檢查異常記載，亦無合併症或併發症之記載．．．。據上
    ，審查意見為：1、鎖骨本來就是自然彎曲，另骨折之彎曲
    亦可癒合良好。2、鎖骨骨折，不論是否手術內固定，約3個
    月均可癒合，即使不癒合，約6個月可形成假關節，亦可從
    事工作。3、鎖骨骨折，若無合併症或併發症，約3至6個月
    後，應可適應並逐步恢復工作，不宜再做非必要之推拿、理
    筋或吃、敷中藥等。4、頭部挫傷，於1週之急性期與6週之
    慢性期過後，若無嚴重之後遺症，則已可恢復正常工作。綜
    上所述，實無再給付之依據」，其關於「上訴人傷後6個月
    已可逐漸從事工作」之見解，除上訴人主觀上不同意外，未
    見任何其他醫師有相異之看法，從而被上訴人以94年6月27
    日保給簡字第021086170號核定所請傷病給付自92年4月25日
    起給付至92年10月21日止共180日計新臺幣（下同）76,860
    元，餘所請期間應不予給付，核無違誤，上訴人不服，循序
    申請審議、提起訴願、均遭駁回，並無不合等詞，因將審議
    審定、訴願決定及原處分均予維持，駁回上訴人之訴。
三、上訴意旨略謂：本件勞保事件係職業傷病，應適用勞工保險
    條例第34條之規定，惟原審認事用法，均有錯誤，且前後矛
    盾，原判決顯然違背法令；另勞工保險係社會保險，本質上
    係保險契約之債，雙方地位應相對而平等，故被保險人之裁
    量權應予限縮，只要符合：1、因執行職務而致傷害或職業
    病。2、尚未恢復勝任原來工作能力期間。3、以致未取得原
    有薪資。4、尚在治療行為中等要件，即符合請領職業傷害
    之給付要求。況實務上亦曾對「不能工作」之解釋為「無法
    恢復勝任（從事）原來工作」，惟被上訴人卻對此有利上訴
    人之主張視而不見，顯違行政解釋之法理，亦與勞工保險條
    例之立法宗旨不符，本件實有加以闡示之必要等語，求為判
    決廢棄原判決，將原處分、審議審定及訴願決定不利上訴人
    部分均予撤銷，被上訴人應再補發上訴人職業傷害給付191,
    747元及其法定遲延利息。
四、本院查：（一）、按「被保險人遭遇普通傷害或普通疾病住
    院診療，不能工作，以致未能取得原有薪資，正在治療中者
    ，自不能工作之第4日起，發給普通傷害補助費或普通疾病
    補助費。」、「職業傷害補償費或職業病補償費，均按被保
    險人平均月投保薪資70%發給，每半個月給付1次；如經過1
    年尚未痊癒者，其職業傷害補償費或職業病補償費減為平均
    月投保薪資之半數，但以1年為限。」勞工保險條例第33條
    、第36條定有明文。本件上訴人係投保單位屏東縣農事服務
    業職業工會之被保險人，以其於92年4月21日工作完畢於上
    學途中發生事故「右側鎖骨骨折、頭部外傷併腦震盪、右膝
    挫擦傷、頸部挫傷」「右鎖骨骨折、左手拇指骨折」，檢據
    申請92年4月25日至94年5月5日期間職業傷病給付。案經被
    上訴人多方查證審查後，認上訴人所患應可給付6個月，乃
    核定所請傷病給付自92年4月25日起給付至92年10月21日止
    共180日計76,860元，餘所請期間應不予給付。上訴人不服
    ，循序申請審議、提起訴願、行政訴訟，均遭駁回後，提起
    上訴。查原判決對於上訴人在原審之各項主張，業已論述甚
    詳，並無判決違背法令情事，上訴人提起上訴，經核其訴狀
    所陳各節，均係其個人主觀對法律見解之歧異，以及對於原
    審取捨證據、認定事實之職權行使事項任加爭執，並無所涉
    及法律見解具有原則性，而需由本院加以闡釋之必要，本件
    上訴，不應許可，其上訴難謂合法，應予駁回。
五、依行政訴訟法第249條第1項前段、第104條、民事訴訟法第
    95條、第78條，裁定如主文。
中　　華　　民　　國　　96　　年　　12　　月　　14　　日
                    最高行政法院第五庭
                        審判長法官　林　茂　權
                              法官　侯  東  昇
                              法官　鄭　忠　仁
                              法官　黃　本　仁
                              法官　吳　東　都
以  上  正  本  證  明  與  原  本  無  異
中　　華　　民　　國　　96　　年　　12　　月　　14　　日
　　　　　　　　　　　　　　　書記官　彭　秀　玲
